【裁判字號】    98,交抗,2718
【裁判日期】    981118
【裁判案由】    違反道路交通管理處罰條例
【裁判全文】
臺灣高等法院交通事件裁定           98年度交抗字第2718號
抗  告  人
即受處分人  甲○○
                    國民
上列抗告人因違反道路交通管理處罰條例案件，不服臺灣新竹地
方法院，中華民國98年10月9日所為裁定（98年度交聲字第696號
），提起抗告，本院裁定如下：
    主  文
抗告駁回。
    理  由
一、按受處分人，不服主管機關所為之處分，得於接到裁決書之
    翌日起20日內，向管轄地方法院聲明異議。又交通法庭認為
    聲明異議無理由者，應以裁定駁回之，道路交通管理處罰條
    例第87條第 1項、道路交通案件處理辦法第19條分別定有明
    文。次按汽車駕駛人駕駛執照吊扣期間駕車者，處新臺幣（
    下同）6,000元以上 12,000元以下罰鍰，並吊銷其駕駛執照
    ，道路交通管理處罰條例第21條第 1項第7款、第4項定有明
    文。又汽車駕駛人，曾依本條例其他各條規定吊銷駕駛執照
    者，1 年內不得考領駕駛執照，道路交通管理處罰條例第67
    條第3項亦有明定。
二、原處分意旨略以：抗告人即受處分人甲○○前於民國98年 5
    月5日、5月12日、7月5日分別駕駛車號X2-037號及255-XW號
    營業貨運曳引車上路時，均為警方舉發「裝載貨物滲漏、飛
    散」之違規行為，該等違規行為除裁處罰鍰外，並各記違規
    點數2點，因受處分人於6個月內違規記點達 6點以上，乃吊
    扣受處分人之駕駛執照 1個月（自98年9月1日至同年月30日
    ）。惟受處分人於駕駛執照吊扣期間，於98年 9月5日上午5
    時39分許，駕駛車號255-XW號半聯結車上路，為內政部警政
    署國道公路警察局第一警察隊員警於國道 1號高速公路南下
    五股交流道出口匝道處攔檢後，以其於駕駛執照吊扣期間仍
    駕車行駛為由開單舉發，因受處分人違規行為明確，乃依道
    路交通管理處罰條例第21條第 1項第7款、第2項（裁決書漏
    載第2項）及第67條第3項之規定，裁處異議人罰鍰60,000元
    、吊銷駕駛執照及1年內禁考等處分等語。
三、抗告意旨略以：抗告人以開車維生，現因吊扣駕駛執照期間
    駕車行駛而被吊銷駕駛執照，且需繳納罰鍰，加以抗告人並
    無專長，現在經濟不景氣，工作不易尋找，致抗告人家中妻
    小之生活已生困難。況依其他法院之裁判，亦有因持有聯結
    車駕照酒駕，而僅吊銷自用小客車駕照之個案，爰請求審酌
    上情，吊銷抗告人次等級駕照云云。
四、經查：
  (一)抗告人前於98年5月5日、 5月12日、7月5日，分別駕駛車號
    X2-037號及255-XW號營業貨運曳引車上路時，為警舉發「裝
    載貨物滲漏、飛散」之違規行為，各被罰鍰 3,000元及記違
    規點數2點，因異議人於6個月內違規記點達 6點以上，交通
    部公路總局新竹區監理所（上稱新竹區監理所）乃依法於98
    年9月1日起至同年月30日止，吊扣其駕駛執照 1個月。惟抗
    告人仍於98年9月5日上午 5時39分許，駕駛車號255-XW號半
    聯結車上路，為內政部警政署國道公路警察局第一警察隊員
    警在國道 1號高速公路南下五股交流道出口匝道處攔檢後，
    以其於駕駛執照吊扣期間仍駕車行駛為由開單舉發，新竹區
    監理所並據以依道路交通管理處罰條例第21條第1項第7款及
    第2項之規定，裁處抗告人罰鍰60,000元、吊銷駕駛執照及1
    年內禁考等情，為抗告人所不否認，並有汽車駕照基本資料
    、違規查詢報表、汽車記點查詢報表、舉發單及裁決書各 1
    份在卷可佐，堪認抗告人確有於駕駛執照吊扣期間駕車之違
    規事實。
  (二)抗告人雖辯稱其駕駛執照遭吊銷，將影響其家庭生計云云。
    然汽車駕駛人於駕駛執照吊扣期間駕車者，依道路交通管理
    處罰條例第21之1條第1項第7款及第2項之規定，交通裁決機
    關即應依法裁處汽車駕駛人罰鍰及吊銷其駕駛執照等處分，
    抗告人之家庭經濟狀況如何，非為裁決審酌之因素，是抗告
    人所辯縱令屬實，亦非屬法律上得據以免罰或減輕之事由，
    自無足採。又抗告人另以有其他法院僅吊銷次等級駕照云云
    ，縱令屬實，亦與本案無涉，洵無足採。
五、綜上所述，原審法院以抗告人確有於駕駛執照吊扣期間駕駛
    汽車之違規行為。認原處分機關據以援引道路交通管理處罰
    條例第21之1 條第1項第7款、第2項及第67條第3項之規定，
    裁處60,000元，吊銷駕駛執照， 1年內禁考之處分，並無不
    當為由，駁回抗告人之異議，經核並無不合。從而，抗告意
    旨仍執陳詞，指摘原裁定不當，為無理由，應予駁回。
據上論結，應依道路交通案件處理辦法第26條，刑事訴訟法第41
2條，裁定如主文。
中    華    民    國    98    年    11    月    18    日
                  刑事第七庭  審判長法  官  陳晴教
                                    法  官  楊智勝
                                    法  官  游紅桃
以上正本證明與原本無異。
不得再抗告。
                                    書記官  戴伯勳
中    華    民    國    98    年    11    月    18    日


司法院資訊處製作；財團法人民間司法改革基金會備份。
